【裁判字號】    97,聲,1636
【裁判日期】    971128
【裁判案由】    返還提存物
【裁判全文】
臺灣桃園地方法院民事裁定              95年度聲字第1636號
聲  請  人  台灣中小企業銀行股份有限公司
法定代理人  蘇金豐
代  理  人  甲○○
相  對  人  丁○○
            丙○○
            乙○○
上列聲請人聲請返還提存物事件，本院裁定如下：
    主  文
本院九十五年度存字第二五六五號提存事件聲請人所提存之擔保
物即中央政府重大交通建設公債八十六年度甲類第九期債票，面
額新台幣參拾萬元壹張（號碼：Ａ86309） ，就相對人丁○○、
乙○○部分，准予返還。
聲請人其餘之聲請駁回。
    理  由
一、本件聲請意旨略以：聲請人前遵本院95年度裁全字第3657號
    民事裁定，為擔保對相對人財產之假扣押，曾提供中央政府
    重大交通建設公債86年度甲類第9 期債票，面額新台幣30,0
    00元（號碼：A86309）為擔保金，並以本院95年度存字第25
    65號提存事件提存在案。茲因相對人丙○○部分已取得未執
    行證明，又相對人丁○○部分，亦經聲請人撤回執行，並聲
    請鈞院通知相對人行使權利，然相對人逾21日迄未行使權利
    ，至於相對人乙○○出具同意書及印鑑證明書與聲請人，同
    意聲請人領回其所提存之上開提存物，爰聲請發還本件擔保
    金等語。
二、就相對人丙○○部分：
  (一)按擔保提存之提存人於提存後，於假扣押、假處分、假執行
    經裁判後未聲請執行，或於執行程序實施前撤回執行之聲請
    ，得聲請該管法院提存所返還提存物，無庸法院裁定，此觀
    諸提存法第18條第1 項第3 款、同法施行細則第16條規定自
    明。
  (二)本件聲請人於辦理上開提存後，僅聲請假扣押執行相對人丁○○、乙○○等兩人財產，於假扣押實施前撤回對相對人丙○○部分執行之聲請，經本院依職權調閱上開假扣押執行卷
    證，核閱屬實，且依聲請人之聲請狀表示，其並已取得本院
    民事執行處發給之執行前撤回證明，揆諸上開說明，聲請人
    就相對人丙○○部分既已取得執行前撤回證明書，僅需提出
    該證明書，無庸聲請本院裁定，即得逕向本院提存所聲請返
    還提存物。從而，聲請人此部分聲請，於法不合，亦應予駁
    回。
三、就相對人丁○○部分：
  (一)次按訴訟終結後，供擔保人證明已定20日以上之期間，催告
    受擔保利益人行使權利而未行使，或法院依供擔保人之聲請
    ，通知受擔保利益人於一定期間內行使權利並向法院為行使
    權利之證明而未證明者，法院應依供擔保人之聲請，以裁定
    命返還其提存物，民事訴訟法第104 條第1 項第3 款，定有
    明文。另依同法第106 條前段規定，上開規定，於其他依法
    令供訴訟上之擔保者準用之。所謂「訴訟終結」，宜從廣義
    解釋，包括執行程序終結在內。故債權人於執行程序終結後
    ，定20日以上之期間催告受擔保利益人行使權利而未行使者
    ，法院即得依上開規定裁定准許返還提存物。
  (二)聲請人主張其已依本院假扣押裁定供擔保聲請假扣押執行相
    對人丁○○、乙○○兩人財產，嗣又聲請本院撤銷上開假扣
    押裁定確定及撤回前開假扣押執行，經本院依職權調閱本院
    95年度裁全字第3657號假扣押裁定、95年度存字第2565號擔
    保提存、95年度執全字第2127號假扣押執行及97年度全聲字
    第244 號撤銷假扣押裁定等卷證，查核無誤，堪信屬實，核
    符上揭所謂「訴訟終結」情形。又聲請人業已聲請本院以97
    年度聲字第1443號通知函通知相對人，就聲請人上開假扣押
    之執行所受之損害限期行使權利，惟相對人迄未對聲請人行
    使權利，業經本院依職權調取上開通知行使權利卷查核屬實
    ，亦有本院民事紀錄科查詢表2 紙與臺灣臺北地方法院97年
    11月20日北院隆文人字第0970006182號函1 件在卷可稽，聲
    請人之聲請意旨核與民事訴訟法第104 條第1 項第3 款規定
    相符，是本件聲請人聲請發還上開提存物，就丁○○部分，
    應予准許。
四、就相對人乙○○部分：
  (一)又按供擔保人證明受擔保利益人同意返還者，法院應依供擔
    保人之聲請，以裁定命返還其提存物，民事訴訟法第104 條
    第1 項第2 款定有明文。前開規定，於其他依法令供訴訟上
    之擔保者準用之，並為同法第106 條所明定。
  (二)經查，聲請人主張對相對人3 人提存擔保金後為假扣押之強
    制執行，並已取得相對人乙○○同意取回擔保金之事實，業
    據提出同意書、印鑑證明各1 件為證，復經本院依職權調取
    本院前開提存卷宗查閱屬實，自堪信為真實。從而聲請人聲
    請發還提存物，關於相對人乙○○部分，合於前開法律規定
    ，應予准許。
五、爰裁定如主文。
中    華    民    國    97    年    11    月    28    日
                  民事第一庭    法  官  林哲賢
上為正本係照原本作成。
如對本裁定抗告須於裁定送達後10日內向本院提出抗告狀，並應
繳納抗告裁判費新台幣1,000 元。
中    華    民    國    97    年    11    月    28    日
                                書記官  羅美英


司法院資訊處製作；財團法人民間司法改革基金會備份。
